【裁判字號】    97,抗,318
【裁判日期】    970915
【裁判案由】    定應執行刑
【裁判全文】
臺灣高等法院臺南分院刑事裁定           97年度抗字第318號
抗 告 人
即受刑人  甲○○
上列抗告人因聲請定應執行之刑案件，不服臺灣臺南地方法院中
華民國97年07月29日裁定（97年度聲字第1339號）提起抗告，本
院裁定如下：
    主  文
抗告駁回。
    理  由
一、本件抗告意旨略以：抗告人即受刑人甲○○當初賣電話卡給
    通訊行的原因，是因為抗告人長期受氣喘病以及過敏性蕁麻
    疹之苦，且前年又因飼養貓引發嚴重氣喘差點致命，工作經
    常請假導致失業半年多，房租連續 2個月繳不出來，租屋處
    又被斷水斷電，在情急之下翻報紙找工作的時候，看到通訊
    行登的廣告『辦門號領現金』，當時我連住的地方都沒有才
    會去做賣卡這種白痴的行為，並不是判決書中說的不確定之
    意圖，而且案發後，抗告人也多次配合高雄電信警察第 3中
    隊蒐證，2次請假坐車南下隨同警員到林森路、六合路上指
    認那間合法掩護非法的通訊行。之前，因1案1罰，第1次被
    判有期徒刑5月，第2次又加判有期徒刑3月，現在又數罪併
    罰再判有期徒刑3月，抗告人覺得判太重了。抗告人目前剛
    在學習新娘秘書的工作，晚上兼著幫捷暢航空貨運承攬公司
    的員工補習英文會話、收入非常微薄，之前的易科罰金亦尚
    未繳完，現在又加判3個月有期徒刑，抗告人實無力承擔。
    爰不服原裁定依法抗告云云。
二、按數罪併罰，有二裁判以上者，依刑法第51條規定，定其應
    執行之刑，為同法第53條所明定。故二裁判以上數罪，縱其
    中一部分已執行完畢，如該數罪尚未全部執行完畢，因與刑
    法第54條，及司法院院字第1304號解釋所謂僅餘一罪之情形
    有別，自仍應依刑法第53條之規定，定其應執行之刑（最高
    法院81年度台抗字第464號刑事裁判參照）。
三、經查：抗告人即受刑人甲○○於附表所列日期犯如附表所示
    各罪，經分別判處如附表所示之刑，均經確定在案，茲聲請
    人即臺灣臺南地方法院檢察署檢察官以抗告人所犯附表所示
    之罪，均係裁判確定前所犯之數罪，雖附表所示編號 1之罪
    已執行完畢，揆諸上揭說明，仍應定其應執行之刑，亦可認
    定。
四、至抗告人雖以上揭意旨抗辯，惟查：本件抗告人甲○○所犯
    附表所示之罪，經原審法院定應執行有期徒刑3月，如易科
    罰金以新台幣1千元折算1日，並非係另科予抗告人其他刑罰
    ，僅係就附表所示各罪之宣告刑，酌定其實際應執行之刑罰
    亦即抗告人依據原裁定所定之刑罰執行，則毋庸另再個別執
    行附表所示編號1、2之刑罰，質言之，抗告人並不因原裁定
    而增加任何不利益之負擔，是抗告意旨以原裁定加判有期徒
    刑3月云云，應未能明瞭法律規定所致，自不足採；另外，
    抗告人其餘抗告意旨，均係就抗告人是否構成附表所示之罪
    再為辯解，衡之，並非係法院依據業已確定之罪刑定其應執
    行之刑時，所得審酌之事項，亦無足採。
五、綜上所述，原審法院就附表所示之罪，定應執行之刑為有期
    徒刑3月，如易科罰金以新台幣1千元折算 1日，即無違誤，
    抗告人之抗告為無理由，應予駁回。
六、據上論結，應依刑事訴訟法第412條，裁定如主文。
中    華    民    國    97    年    9     月    15    日
                  刑事第三庭    審判長法  官  陳義仲
                                      法  官  宋明中
                                      法  官  蔡勝雄
以上正本證明與原本無異。
不得再抗告。
                                      書記官  汪姿秀
中    華    民    國    97    年    9     月    15    日


司法院資訊處製作；財團法人民間司法改革基金會備份。
